# 请教陈老师，关于售后回租中控制权转移问题

提问人：filov33 时间：2020-09-09 12:33:07
陈老师您好，我最新在学习新租赁准则，里面写道，在售后回租业务中，初次卖给对方若符合控制权转移条件，则出售方（即承租方）确认相应收入。
因为老租赁准则中，售后回租是不确认收入的。我的问题是，在新租赁准则下，当承租方支付租金时，根据实质重于形式，是否产生了第二次控制权转移，即控制权从出租方又转回承租方？还是在租赁期结束，承租方支付买断款买断融资标的时，才产生第二次控制权转移？
谢谢陈版主。

回答人：chenyiwei
“在售后回租业务中，初次卖给对方若符合控制权转移条件，则出售方（即承租方）确认相应收入”这里的收入实际上是资产处置损益，只不过在判断是否构成销售（即控制权是否转移）时参考了收入准则的标准，以及相关损益的计量改为参照收入准则。不能简单地理解为确认营业收入。
如果是单纯的基于融资目的的售后回租（目前实务中大部分是这种情况，完全不涉及对资产使用的控制权的转移），则新准则下也不确认处置损益。
承租方支付租金不代表控制权的二次转移。新准则下对承租方保留的这部分使用权保持原账面价值计量，所收到的对应对价款确认为负债，事实上就是资产抵押借款的处理效果。